臺灣新竹地方法院民事小額判決  
110年度竹小字第520號
原      告  翁碧華  
            翁碧婷  
兼  上二人
訴訟代理人  翁景鐘  
被      告  穆建菖  
上列當事人間損害賠償事件，本院於民國110年8月31日辯論終結
，判決如下：
    主  文
被告應給付原告翁碧華新臺幣壹仟壹佰叁拾元，及自民國一一０
年八月二十五日起至清償日止，按年息百分之五計算之利息。
被告應給付原告翁碧婷新臺幣壹仟肆佰貳拾元，及自民國一一０
年八月二十五日起至清償日止，按年息百分之五計算之利息。
被告應給付原告翁景鐘新臺幣貳仟壹佰陸拾伍元，及自民國一一
０年八月二十五日起至清償日止，按年息百分之五計算之利息。
原告其餘之訴駁回。
訴訟費用新臺幣壹仟元由被告負擔新臺幣壹佰元，原告翁碧華負
擔新臺幣貳佰壹拾陸元，原告翁碧婷負擔新臺幣貳佰柒拾壹元，
原告翁景鐘負擔新臺幣肆佰壹拾叁元。
本判決第一、二、三項得假執行。
    爭執事項之理由要領
一、本院依新竹市警察局110年8月19日竹市警交字第1100030981
    號函檢送之本件交通事故資料，認本件交通事故之發生係因
    被告駕駛失控之過失所致，應由被告負全部過失責任。
二、按修復費用以必要者為限，以新品換舊品而更換之零件，應
    予以折舊。查原告翁碧華、翁碧婷、翁景鐘各別所有之車牌
    號碼000-000號、122-DKG號、811-M號普通重型機車受損之
    修復費用分別為新臺幣（下同）11,300元、14,200元、21,6
    50元，有原告提出之估價單單在卷可稽，應堪足採信。惟該
    車牌號碼000-000號、122-DKG號、811-M號普通重型機車分
    別係98年2月、97年6月、101年11月出廠，有原告提出之行
    車執照影本在卷可按，算至本件交通事故發生時（即110年5
    月31日）已使用超過3年，依前揭說明，以新品換舊品而更
    換之零件，自應予以折舊。而依行政院公布之固定資產耐
    用年數表及固定資產折舊率表，重型機車耐用年數3年，採
    定率遞減法計算折舊，每年折舊536/1000，其最後1年之折
    舊額，加歷年折舊累計額，其總和不得超過該資產成本原額
    之9/10，依此計算該車牌號碼000-000號、122-DKG號、811-
    M號普通重型機車更新零件後之必要修復費用即分別為1,130
    元、1,420元、2,165元。
三、據此，原告翁碧華、翁碧婷、翁景鐘依侵權行為之法律關係
    ，於得請求被告賠償之範圍內，請求被告應分別給付原告翁
    碧華、翁碧婷、翁景鐘1,130元、1,420元、2,165元，及均
    自起訴狀繕本送達翌日即110年8月25日起至清償日止按年息
    百分之5計算之利息，即為有理由，應予准許。至逾上開部
    分以外之請求，則無理由，應予駁回。
中    華    民    國   110    年    9     月    14    日
                  新竹簡易庭    法  官  汪銘欽
以上正本係照原本作成。
如對本判決上訴，非以其違背法令為理由不得為之，且須於判決
送達後二十日內以上訴狀記載上訴理由向本院提出上訴狀。如委
任律師提起上訴者，應一併繳納上訴審裁判費。
中    華    民    國   110    年    9     月    14    日
                                書記官  周育瑜
附錄：
一、民事訴訟法第436條之18第1項：
    （小額訴訟程序）判決書得僅記載主文，就當事人有爭執事
    項，於必要時得加記理由要領。
二、民事訴訟法第436條之24第2項：
    對於小額程序之第一審裁判上訴或抗告，非以其違背法令為
    理由，不得為之。
三、民事訴訟法第436條之25：
    上訴狀內應記載上訴理由，表明下列各款事項：
    (一)原判決所違背之法令及其具體內容。
    (二)依訴訟資料可認為原判決有違背法令之具體事實。